臺灣臺南地方法院刑事判決
109年度易字第585號
公  訴  人  臺灣臺南地方檢察署檢察官
被      告  廖瑞霖





上列被告因違反毒品危害防制條例案件，經檢察官提起公訴（10
9年度毒偵字第227號），本院判決如下：
    主  文
廖瑞霖施用第二級毒品，累犯，免刑。
扣案之甲基安非他命壹包（含毒品外包裝袋壹個，甲基安非他命
檢驗後淨重零點貳壹零公克）沒收銷燬之。
    犯 罪 事 實
一、廖瑞霖基於施用第二級毒品之犯意，於民國109年1月11日20
    時許，在臺南市○○區○○里○○000號之1居處之廁所內，以將甲
    基安非他命置入玻璃球內燒烤後吸食其煙霧之方式，施用甲
    基安非他命1次。嗣因另案通緝，於同年月12日19時許，為
    警在上開居處緝獲，廖瑞霖主動將施用所剩餘甲基安非他命
    1包（含毒品外包裝袋1個，甲基安非他命檢驗前淨重0.229
    公克，檢驗後淨重0.210公克）交付員警扣案。經員警徵得
    其同意於同年月12日20時許採尿送驗結果，呈安非他命及甲
    基安非他命陽性反應而悉上情。
二、案經臺南市政府警察局刑事警察大隊移送臺灣臺南地方檢察
    署檢察官偵查起訴。
    理  由
壹、證據能力部分：
　　按被告以外之人於審判外之言詞或書面陳述，屬傳聞證據，
    原則上不得作為證據；惟按被告以外之人於審判外之陳述，
    雖不符刑事訴訟法第159 條之1 至第159 條之4 之規定，而
    經當事人於審判程序同意作為證據，法院審酌該言詞陳述或
    書面陳述作成時之情況，認為適當者，亦得為證據，刑事訴
    訟法第159 條第1 項、第159 條之5 第1 項分別定有明文。
    查本判決後述所引用屬於傳聞證據之部分，均已依法踐行調
    查證據程序，且檢察官、被告於本院審理時，均明示同意作
    為證據（本院卷第200頁），基於尊重當事人對於傳聞證據
    之處分權，及證據資料愈豐富愈有助於真實發現之理念，本
    院審酌該等證據作成時情況，並無違法不當之情形、證明力
    明顯過低之瑕疵，亦無顯不可信之情形，且與待證事實具有
    關聯性，以之作為本案之證據均屬適當，揆諸前開規定，自
    均有證據能力。至於下列所引用之其餘文書證據、物證，無
    證據證明係公務員違背法定程序所取得，亦無顯有不可信之
    情況，已經本院於審理期日為合法調查，該等證據自得做為
    本案裁判之資料。
貳、實體部分：
一、認定犯罪事實所憑之證據及理由：
    上揭犯罪事實，業據被告廖瑞霖於警偵及本院審理中均坦承
    不諱，且有自願受搜索同意書，臺南市政府警察局保安大隊
    搜索扣押筆錄、扣押物品目錄表、扣押物品收據、現場照片
    2張、扣留物品清單，勘查採證同意書，同意書，臺南市政
    府警察局保安大隊偵辦涉嫌毒品危害防制條例案送驗尿液及
    年籍對照表，臺南市政府警察局刑事警察大隊109年2月4日
    南市警刑大毒緝字第1090043959號函暨附件臺南市政府衛生
    局檢驗結果報告，臺南市政府警察局保安大隊尿液初步檢驗
    報告，刑案資料查註紀錄表，全國施用毒品案件紀錄表，矯
    正簡表等附卷可稽，復有甲基安非他命1包扣案可資佐證。
    再者扣案之上開甲基安非他命1包（白色結晶），經偵查中
    送高雄市立凱旋醫院鑑驗結果，檢出第二級毒品甲基安非他
    命成分（檢驗前淨重0.229公克、檢驗後淨重0.210公克）等
    情，亦有高雄市立凱旋醫院109年4月15日高市凱醫驗字第63
    960號濫用藥物成品檢驗鑑定書在卷可憑。被告之自白應與
    事實相符，自足採信。本案事證明確，被告前揭犯行洵堪認
    定，應依法論科。
二、論罪科刑：
　㈠論罪：　
　　核被告所為，係犯毒品危害防制條例第10條第2項之施用第
    二級毒品罪。被告持有第二級毒品進而施用，其持有第二級
    毒品之低度行為，應為其施用第二級毒品之高度行為吸收，
    不另論罪。
　㈡刑之加重及減輕事由：
　⒈累犯並加重其刑：
　　被告前因施用毒品、偽證等案件，經法院判決處有期徒刑8
    月、8月、4月確定，經本院以108年度聲字第224號裁定應執
    行有期徒刑1年4月確定，107年4月11日縮短刑期假釋出監，
    108年6月30日保護管束期滿，視為執行完畢等情，有臺灣高
    等法院被告前案紀錄表在卷可按。被告本案犯罪時間為109
    年1月11日，顯係在上開有期徒刑執行完畢後5年內再犯，應
    依刑法第47條第1項之規定論以累犯。再被告所犯上開施用
    第二級毒品罪犯行，係在前案刑罰執行完畢後約6個月餘左
    右違犯，受刑後未久即再犯，自有延長矯正期間必要，以兼
    顧社會防衛效果，堪認被告主觀上具有特別惡性，對於刑罰
    反應力確屬薄弱。且依其本案犯行，無視國家對於毒品之禁
    令，仍予施用，對於個人身心健康、家庭及社會安全造成一
    定危害，犯罪情節及所生危害非微，並無量處最低法定刑仍
    屬罪刑不相當而過重情事，故應依累犯規定，加重其最低本
    刑。
　⒉依刑法第62條前段規定減輕：
　　按對於未發覺之罪自首而受裁判者，得減輕其刑，刑法第62
    條前段定有明文。查被告因另案通緝，於109年1月12日19時
    許，為警在其居處緝獲，被告主動將施用所剩餘之甲基安非
    他命1包交付員警扣案，並坦承其本案施用第二級毒品犯行
    ，有被告之警詢筆錄在卷可稽（警卷第5頁），堪認被告於
    本案施用第二級毒品犯行未被發覺前，向員警自首其本件施
    用第二級毒品犯行並接受裁判，爰依刑法第62條前段自首之
    規定減輕其刑。
　⒊被告本案施用第二級毒品罪犯行，同時有上開刑之加重及減
    輕事由，應依刑法第71條第1項規定，先加後減之。
三、免刑：
　㈠按毒品危害防制條例於109年1月15日公布、109年7月15日生
    效施行後，犯同條例第10條之罪者，檢察官應先將被告送勒
    戒處所觀察、勒戒；觀察、勒戒後，檢察官依據勒戒處所之
    陳報，認受觀察、勒戒人無繼續施用毒品傾向者，應即釋放
    ，並為不起訴之處分；又同條例修正施行後，審判中之案件
    ，由法院依修正後規定處理；依修正後規定應為不起訴處分
    者，法院應為免刑之判決，此於修正後同條例第20條第1項
    、第2項前段、第35條之1第2款分別定有明文。查被告於毒
    品危害防制條例修正施行前之109年1月11日施用第二級毒品
    ，檢察官起訴後，毒品危害防制條例業經修正施行，參諸上
    開說明，本件自應適用修正後之同條例相關規定論處。
　㈡次查，被告本案施用第二級毒品犯行，經本院依同條例第20
    條第1項、第3項、第35條之1第2款規定，於109年9月7日以1
    09年度易字第585號裁定被告施用第二級毒品，應入勒戒處
    所觀察、勒戒，其期間不得逾2月，有本院109年度易字第58
    5號刑事裁定在卷可稽（本院卷第83至86頁）。嗣被告經送
    法務部○○○○○○○○附設勒戒處所觀察、勒戒後，在所期間經起
    初評估認有繼續施用毒品之傾向，嗣依法務部110年3月26日
    公布實施新修正之「有無繼續施用毒品傾向評估標準」辦理
    重新評估，認被告無繼續施用毒品傾向等情，有法務部○○○○
    ○○○○110年1月5日高戒所衛字第11010000090號函暨附件「有
    無繼續施用毒品傾向證明書」及「有無繼續施用毒品傾向評
    估標準紀錄表」（本院卷第93至101頁），該所110年3月30
    日高戒所衛字第11010001890號函暨附件「有無繼續施用毒
    品傾向證明書」及「有無繼續施用毒品傾向評估標準紀錄表
    」（本院卷第127至131頁）存卷可佐。被告既依法務部新修
    正之「有無繼續施用毒品傾向評估標準」辦理重新評估，經
    評定為無繼續施用之傾向，則依修正後之毒品危害防制條例
    第20條第2項前段、第35條之1第2款規定，原應由檢察官為
    不起訴處分者，本院應為免刑之判決。
四、沒收：
　　扣案之甲基安非他命1包（白色結晶），經送高雄市立凱旋
    醫院鑑驗結果，檢出第二級毒品甲基安非他命成分（檢驗前
    淨重0.229公克、檢驗後淨重0.210公克）等情，亦有高雄市
    立凱旋醫院109年4月15日高市凱醫驗字第63960號濫用藥物
    成品檢驗鑑定書在卷可憑（偵卷第98頁）。上開扣案毒品1
    包係被告所有，供其施用後所剩餘毒品，業據被告供明在卷
    （本院卷第204頁），應依毒品危害防制條例第18條第1項前
    段規定，沒收銷燬之。而盛裝上開扣案甲基安非他命毒品外
    包裝袋1只，無論以何種方式將之與內裝之毒品分離，包裝
    袋內均會有極微量之毒品殘留，則毒品外包裝袋內所含之毒
    品既不論以何種方法均無法將附著於袋內之毒品析離，且無
    析離之實益與必要，應整體視同查獲之第二級毒品甲基安非
    他命，一併沒收銷燬之。
據上論結，應依刑事訴訟法第299條第1項但書，毒品危害防制條
例第35條之1第2款、第10條第2項、第20條第2項前段、第18條第
1項前段，刑法第11條、第47條第1項、第62條前段，判決如主文
。
本案經檢察官郭文俐提起公訴，檢察官盧駿道到庭執行職務。
中　　華　　民　　國　　110 　年　　7 　　月　　30　　日
                  刑事第十三庭      法  官  鄭彩鳳
以上正本證明與原本無異。
如不服本判決應於收受本判決後20日內向本院提出上訴書狀，並
應敘述具體理由。其未敘述上訴理由者，應於上訴期間屆滿後20
日內向本院補提理由書狀（均須按他造當事人之人數附繕本）「
切勿逕送上級法院」。 
　　　　　　　　　　　　　　　　　  書記官  薛雯庭
中　　華　　民　　國　　110 　年　　7 　　月　　30　　日
附錄本案論罪科刑法條全文
毒品危害防制條例第10條
施用第一級毒品者，處6月以上5年以下有期徒刑。
施用第二級毒品者，處3年以下有期徒刑。